【裁判字號】    90,交聲,1
【裁判日期】    900112
【裁判案由】    違反道路交通管理處罰條例聲明異議
【裁判全文】
臺灣新竹地方法院交通事件裁定                   九十年度交聲字第一號
    原處分機關    交通部公路局新竹區監理所新竹市監理站
    異  議  人    甲○○
右列異議人因違反道路交通管理處罰條例案件，對於交通部公路局新竹區監理所新竹
市監理站八十九年十二月二日竹監新五字第裁五一－Ｆ00000000號所為之違
反道路交通管理事件裁決處分，聲明異議，本院裁定如左：
      主  文
異議駁回。
      理  由
一、按受處分人，不服主管機關所為之處分，得於接到裁決書之翌日起十五日內，向
    管轄地方法院聲明異議。又交通法庭認為聲明異議無理由者，應以裁定駁回之。
    道路交通管理處罰條例第八十七條第一項、道路交通案件處理辦法第十九條分別
    定有明文。
二、按汽車駕駛人，行經有燈光號誌管制之交叉路口闖紅燈者，處六百元以上一千二
    百元以下罰鍰，道路交通管理處罰條例第五十三條定有明文。又逕行舉發違反道
    路交通管理事件，經汽車所有人依通知單之應到案日期前到案，並告知違規駕駛
    人姓名、身分證統一編號及住址者，處罰機關應即另行通知駕駛人到案依法處理
    ；逾應到案日期，處罰機關應依本條例第八十五條第三項規定處罰該汽車所有人
    ，違反道路交通管理事件統一裁罰標準及處理細則第二十四條亦載有明文。
三、查本件原處分機關係以：被處分人係車牌號碼２Ｈ－七五三五號自用小客車車主
    （即汽車所有人），而該自用小客車於八十九年十月十日十時二十一分行經省道
    臺一線一三六．一公里處設有燈光號誌管制之交叉路口闖紅燈，嗣經苗栗縣警察
    局於八十九年十月二十四日以苗縣警交字第Ｆ00000000號舉發違反道路
    交通管理事件通知單逕行舉發，詎異議人未於八十九年十一月三十日應到案日期
    前自動繳納罰鍰，亦未到案接受裁罰，原處分機關乃依道路交通管理處罰條例第
    五十三條暨違反道路交通管理事件統一裁罰標準及處理細則第四十四條第一項規
    定，而於八十九年十二月二日以竹監新五字第裁五一－Ｆ00000000號違
    反道路交通管理事件裁決處罰異議人新臺幣三千六百元。
四、異議人聲明異議意旨略以：異議人確於當日駕車行經省道臺一線一三六．一公里
    處，且依舉發之照片所示，異議人確有闖紅燈，惟該路段為苗栗縣濱海路段，且
    係約四公尺寬之產業道路，實人車稀少，距下一十字路口僅約五十公尺，何以如
    此近又設一紅綠燈？為何短短距離要設置二個紅綠燈號誌？是否有誤導駕駛人停
    在後面較大之十字路口，而前開路口則僅係警示燈號等語。
五、經查，「號誌應依交通流向、流量及路況設置．．．」，道路交通標誌標線號誌
    規則第一百九十六條載有明文。據此，燈光號誌之設置並不因道路寬度或遠近為
    設置號誌之標準甚明。再者，汽車駕駛人應遵守燈光號誌，且不得闖紅燈，非但
    為法所明定，更為一般常識，縱無駕駛經驗者，亦知之甚深，而異議人為汽車駕
    駛人，尤斷無不知之理。揆諸前揭說明，縱異議人辯稱前開路口為僅約寬四公尺
    之產業道路，且短距離內設置二個燈光號誌等情屬實，亦不得作為卸責之詞。而
    異議人將前開路口紅燈號誌解為警示燈號，尤係故為誤解，亦不可採。
六、綜上，異議人既自承為汽車駕駛人，且行經有燈光號誌管制之交叉路口闖紅燈，
    又未於應到案日期前自動繳納罰鍰，亦未到案接受裁罰，則原處分機關依道路交
    通管理處罰條例第五十三條暨違反道路交通管理事件統一裁罰標準及處理細則第
    四十四條第一項規定處以罰鍰新臺幣三千六百元，自無不合。異議人猶執前詞指
    摘原處分不當，而聲明異議，為無理由，應以裁定駁回。
七、據上論斷，應依道路交通案件處理辦法第十九條，裁定如主文。
中      華      民      國      九十      年      一    月      十二    日
                               臺灣新竹地方法院交通法庭
                                   法    官   汪  銘  欽
右正本證明與原本無異。
如不服本裁定，應於裁定送達後五日內向本院提出抗告狀。
                                    書 記 官  吳  鈺  敏
中      華      民      國      九十      年      一    月      十二    日


司法院資訊處製作；財團法人民間司法改革基金會備份。
